# 求助陈版主商誉分摊问题

提问人：ybycpv 时间：2019-04-18 02:16:55
求助陈版主，甲公司于 2016 年收购了乙公司 100 ％股权，收购时乙公司有 A、B 两类业务，在 2016 年的收购日甲公司已将商誉按两类业务的公允价值占比分摊到了两类业务资产组， 2016 年经过商誉减值测试未发生减值，2017 年乙公司新设立了丙公司，丙公司的业务为 C 业务，与A 业务类似或者就是 A业务，且与乙公司存在协同效应，
1 、在 2017 年是否需要将初始确认的全部商誉按 A、B、C 类三类业务的公允价值占比重新分摊到了三类业务资产组，还是不需要对商誉进行重新分摊保持不变即可呢？
2 、 2017 年经过商誉减值测试也未发生减值，在 2018 年乙公司出售了 B业务，那计算要转出的 B 业务对应商誉时，是按 2016 年收购时点确定的原 B 业务的商誉账面值确定?
还是按 2017 年将初始确认的全部商誉按 A、B、C 类三类业务的公允价值占比重新分摊到了三类业务资产组对应的 B 业务的商誉账面值确定?
或是应该把收购时初始确认的全部商誉在出售 B 业务时点按A、B、C业务的公允价值重新分摊确定转出的 B业务对应的商誉呢？
谢谢陈版主！

回答人：chenyiwei
1 、在 2017 年，需要将初始确认的全部商誉按A、B、C 类三类业务的公允价值占比重新分摊到三类业务资产组。
2 、因为 2017 年内调整了商誉的分摊结果，故 2018 年内处置 B 业务时所转出的商誉应根据调整后的分摊结果确定。在出售时点不应重新进行商誉的分摊。

提问人：就是那根葱 时间：2019-12-11 11:23:03
陈老师，请问下，这里说的的 A、B、C 类三类业务的公允价值，这个公允价值是指 PPA（资产基础法）下的公允价值，还是资产组的经营现金流量预测值（DCF）呢？
准则说按公允价值去分摊，但并没有明确说到这个公允价值应该是什么。
谢谢陈老师

回答人：chenyiwei
理论上按 DCF比例更合理。